---
title: "Probeklausur"
output: html_document
---

```{r setup, include=FALSE}
knitr::opts_chunk$set(echo = TRUE)
library(editrules)
library(mosaic)
library(okcupiddata)
library(tidytext)
library(igraph)
library(tidyverse)
library(wordcloud)
library(twitteR)
library(rtweet)
```

## R Markdown

# Aufgabe 1

a) Verständnis, Erreichbarkeit, Aufnahmen / Fehlenede Kongtrolle über die Stichprobe 

b) einfache zufaällige Stichprobe aus einer Schichtung von Beobachtungen 

c) Auswahl der Schichten ist nicnt so eindeutig wie bei Auswahl der Klumpen

d)
```{r}
set.seed(1700)
sample(100, 3, replace = TRUE)
```
# Aufgabe 2

a) 
```{r}
Leute <- read.csv("data/Inkonsistenten.csv", dec = ".", sep = ";")
```
Fehlende Werte, Fehlerhafte Werte, unwahrscheinliche Werte

```{r}
E <- editrules::editset(editrules = expression(age > 5, age <= 100))
E <- editrules::editset(c("age > 5", "age < 100"))
violatedEdits(E, Leute)
```

b) Fehlende Angabe, Falsches Datenformat, Fehlerhafte Übertragung, Vergessen

c) Bei der Regression wird eine Regressiosngerade auf Basis der vorhanden Werte mit einem unabhängigen Wert und ist daher eine Vorhersage, während die Mittelwertersetzung lediglich ein Lagemaß

d) Es werden viele Imputierte Werte für einen fehlenden Wert eingesetzt und anschließend analysiert und zu einem finalen Wert vereinigt.

# Aufgabe 3

a) 

```{r}
data("profiles")
profiles <- as_tibble(profiles)
profiles$essay0[1]

sex_essay <- profiles %>%
  select(sex, essay0) %>%
  unnest_tokens(output = word, input = essay0)
# NA
#b) 
# that
```

# Aufgabe 4

```{r}
sender <- c("Tim", "Max", "Max", "Doris", "Doris", "Doris", "Doris", "Chantal", "Tim")
empfaenger <- c("Beate", "Tim", "Moritz", "Moritz", "Chantal", "Tim", "Max", "Beate", "Willi")
kanten <- data.frame(sender = sender, empfaenger = empfaenger)
gb <- graph.edgelist(as.matrix(kanten))
plot(gb)
```
a) 7
b) 9
c)
```{r}
closeness(gb)
```


# Aufgabe 1

a) Vorteile        Nachteile
i Antwortrate      nicht viele Fragen möglich
ii Addressen frei verfügbar Single/Mehrfamilienhauhalte
iii kosteneffizient   schwer kontrollierbar 

b) 
i Klumpenstichprobe
ii Bei einer einfachen zufälligen Stichprobe werden potentielle saisonale nicht abgebildet

c) 

```{r}
240400 / 393400
153000 / 393400

# Männer
500 * 0.6110829
# Frauen
500 * (1 - 0.611082)
```

# Aufgabe 2

a) 

b) 

MCAR: Dateneingabe fehlerhaft
MAR: Altersangabe
NCMAR: Gehalt Einkommensstarker Personen

c)

i Höhe, ALter

```{r}
Daten <- read.csv("data/Imputationsdaten.csv", sep = ";", header = TRUE)

lr <- lm(Daten$INCOME ~ Daten$AGE, data = Daten)

predict(lr, newdata = Daten)
```

d) Bei Multiple Imputation werden für einen fehlenden Wert mehrere Werte imputiert, anschließend analysiert und dann zu einen neuen Wert zusammengefügt

e) Falls ein fehlender Wert die Aussage eines anderen bedingt, diese also korrelieren, oder falls eine Reihe von anderen Werten aufgrund eines fehlenden nicht mehr interpretierbar sind

# Aufgabe 3



```{r}
text <- c("This is a nice text. ",
          "It has serveral lines, contains satellites,",
          "Large and lower case - ",
          "and numbers: 96, Ole!")

text_df <- data_frame(Zeile = 1:length(text), Text = text)

tidy_text <- text_df %>% 
  select(Zeile, Text) %>% 
  unnest_tokens(output = word, input = Text)

# a) 96

data("stop_words")

text_without_stopw <- tidy_text %>% 
  anti_join(stop_words)

# b) 8
```


# Aufgabe 5

a) 
```{r}
token <- create_token(app = "app", consumer_key = consumer_key, consumer_secret = consumer_secret, access_token = access_token, access_secret = access_secret)

Tweets_df <- rtweet::get_timeline(c("@Daimler"), n = 50, token = token)

daimler$hashtags[[1]]

# b) MobilityService Daimler

followers <- rtweet::get_followers("@Daimler")
```










