---
title: "Text Mining"
author: "Tim Lui"
date: "5/12/2021"
output: html_document
---

```{r setup, include=FALSE}
knitr::opts_chunk$set(echo = TRUE)
library(mosaic)
library(tidytext)
library(tidyverse)
library(wordcloud)
library(okcupiddata)
library(readtext)
library(tm)
library(ggwordcloud)
```

## 

```{r}

txt <- c("Dies ist ein Text.", "Mehrere Zeilen und Satzzeichen,", "Groß- und Kleinschreibung -", "und Zahlen: 96, Yo!")

df <- data.frame(Zeile = 1:length(txt), Text = txt)

df %>%
  unnest_tokens(output = word, input = Text) %>%
  filter(str_detect(word, "[a-z]"))

tidy_essay <- profiles %>%
  select(sex, essay0) %>%
  mutate(essay = row_number()) %>%
  na.omit() %>%
  unnest_tokens(output = word, input = essay0) %>%
  filter(str_detect(string = word, pattern = "[a-z]"))

word_frequency <- tidy_essay %>%
  group_by(sex) %>%
  dplyr::count(word, sort = TRUE)

total_words <- word_frequency %>%
  group_by(sex) %>%
  dplyr::summarise(total = sum(n))

frequency_by_sex <- left_join(word_frequency, total_words) %>%
  group_by(sex) %>%
  mutate(Rang = row_number(), Häufigkeit = n/total)

gf_line(Häufigkeit ~ Rang, data = frequency_by_sex, color = ~sex) %>%
  gf_refine(scale_x_log10()) %>%
  gf_refine(scale_y_log10())
```


## Aufgabe 52: Zipfisches Gesetz


```{r Aufgabe-52}

rare_data <- readtext::readtext("data/article.pdf")

tidy_data <- rare_data %>% 
  as_tibble(rare_data) %>%
  dplyr::select(text) %>%
  dplyr::mutate(row = row_number()) %>%
  na.omit() %>%
  tidytext::unnest_tokens(output = word, input = text) %>%
  dplyr::filter(stringr::str_detect(string = word, pattern = "[a-z]"))

word_count <- tidy_data %>%
  count(word, sort = TRUE)
  
total_words <- word_count %>%
  dplyr::summarise(total = sum(n))

freq_by_rank <- word_count %>%
  dplyr::mutate(rank = row_number()) %>%
  dplyr::mutate(freq = n / total_words$total)

gf_line(freq ~ rank, data = freq_by_rank, color = "red") %>%
  gf_refine(scale_x_log10()) %>%
  gf_refine(scale_y_log10())
```

## Stoppwörter

```{r}
data(stopwords_de, package = "lsa")

stopwords_de <- data_frame(word = stopwords_de)

article_no_stops <- tidy_data %>%
  anti_join(stopwords_de)

article_word_count <- article_no_stops %>%
  count(word, sort = TRUE) %>%
  mutate(word = reorder(word, n)) %>%
  top_n(25)

gf_bar(n ~ word,stat = "identity" ,data = article_word_count) %>%
  gf_refine(coord_flip())

```



```{r}



```


```{r}

travel_by_sex <- tidy_essay %>% 
  dplyr::mutate(travel = (word == 'travel')) %>%
  group_by(sex, essay) %>%
  summarise(travel = any(travel))

tally(travel ~ sex, data = travel_by_sex)

xchisq.test(travel ~ sex, data = travel_by_sex)

```

Sentimente Lexikon mit dem Datensatz verbinden, das Geschlecht und das Sentiment zählen, die Gesamtzahl der Wörter und die relative Häufigkeit des Sentiments ergänzen

```{r}
get_sentiments(lexicon = "nrc")

sentiment_by_sex <- tidy_essay %>%
  inner_join(get_sentiments("nrc")) %>%
  dplyr::count(sex, sentiment) %>%
  left_join(tidy_essay %>%
  group_by(sex) %>%
  dplyr::summarise(total = n())) %>%
  dplyr::mutate(freq = n/total) %>%
  select(sex, sentiment, freq)
```

Wähle das Geschlecht als Variable für die Häufigkeit des Sentiments

```{r}
sentiment_by_sex <- sentiment_by_sex %>%
  spread(sex, freq)
```


Scatterplot mit den relativen Sentimenthäufigkeiten und lograrithmisch skalierten Achsen und der Winkelhalbirenden

```{r}
gf_point(f ~ m, data = sentiment_by_sex) %>%
  gf_text(f ~ m, label = ~sentiment, data = sentiment_by_sex, vjust = 1.5) %>%
  gf_refine(scale_x_log10()) %>%
  gf_refine(scale_y_log10()) %>%
  gf_abline(intercept = 0, slope = 1, color = "red")
```









